

Contact

Abidjan

+ 225 07 07 00 75 60 + 225 05 07 28 35 00

+ 225 01 02 15 71 27

in linkedin.com/in/drazakd/

Permis : ABCDE

Compétences

Python
Pack Microsoft Office
Power Bi
Machine Learning
Deep learning
Visualisation de données
Intelligence Artificielle
Computer Vision
Base de données
Django | Flask
React js | Nodejs
WordPress

Git | Github

DATA SCIENTIST

DRAME Abdoul Razak Daouda

A propos

Professionnel motivé avec une solide formation en systèmes électroniques et informatiques, ainsi que des compétences avancées en data science et gestion de projet. Cherche à apporter mes compétences et mon expérience à un poste stimulant dans votre organisation.

Expérience

Sept. 2023 - Juil. 2024 (10 mois) - Developpeur Data IA MTN ACADEMY

Abidian

Avril 2023- Sept. 2023 (5 mois)- Gestionnaire de Stock Le BonCoin

Abidjan

Mars 2022- Avril 2023 (13 mois)- Maintenancier Informatique Reseau - Ministere d'Etat, Ministère de la Defense

Abidjan

Janv. 2018-Mars 2018 (3 mois) - Agent d'identification Moov CI

Abidian

Juin. 2016-Aout 2016 (2mois)- Operateur Technique au près de la CEI - Albatros Technologie Abidjan

Formation

2024 - Certificat en Data Science et Machine Learning | MasterClass Python

Abidjan

2023 - Certificat en Gestion de Projet de développement Campus AFD (Agence Française de Développement) Abidjan

2019-2021 : Brevet de Technicien Supérieur en Système Électronique et Informatique (SEI)

Abidjan

2018-2019: BACCALAUREAT D

Abidjan

2017 : Attestation de formation Cisco Certified Network Associate CCNA - AGEFOP

Abidjan

Hobbies

Basketball Natation Lecture Animes